Minutes et répertoires du notaire Mathieu GAILLARDIE, 26 août 1694 - 9 juillet 1727 (étude XV)
Archives nationales
- Minutes de Mathieu GAILLARDIE, 1679 - 1788; MC/ET/XV/339 -MC/ET/XV/1581/B
  - Minutes. 1717, septembre - 1717, octobre, septembre 1717 - octobre 1717; MC/ET/XV/485
    - Petit (Claude) maître brodeur rue Beaurepaire § obligation envers .., 11 octobre 1717; MC/ET/XV/485
      obligation; Petit, Claude
    - Housseau (Denis) maître menuisier rue des Boucheries § Contrat d'abandonnement et de direction, 12 octobre 1717; MC/ET/XV/485
      Housseau, Denis
    - Clermont (Jean), maître peintre [de l'Académie de Saint-Luc], rue des Gravilliers § Contrat d'abandonnement et de direction, 12 octobre 1717; MC/ET/XV/485
      cession; Clermont, Jean
    - Des maisons (Nicolas) maître maçon, entrepreneur de bâtiments rue de Clery § Vente de place à bâtir à .., 12 octobre 1717; MC/ET/XV/485
      acte de vente; Des Maisons, Nicolas
    - Guerin (Pierre) tailleur de pierres rue du Bout du Monde § Vente, 20 octobre 1717; MC/ET/XV/485
      acte de vente; Guerin, Pierre
    - Adam (Nicolas Félix) maître marbrier, juré rue Saint-Victor § apprentissage, 20 juin 1750; MC/ET/XV/485
      contrat d'apprentissage; Adam, Nicolas Félix
    - Magin (Eugène François) maître marbrier, juré rue du Gros Chenet § Apprentissage, 20 juin 1750; MC/ET/XV/485
      contrat d'apprentissage; Magin, Eugène François
  - Minutes. 1717, novembre, novembre 1717; MC/ET/XV/486
    - Dangereux (Jean Daniel), maître menuisier, rue de Grenelle § Inventaire après décès de .., 10 novembre 1717; MC/ET/XV/486
      inventaire après décès; Dangereux, Jean Daniel
    - Inventaire après décès de Marie Marguerite Lesueur de Mitry, femme en deuxièmes noces de Charles Coyzevox de Brécourt, capitaine au régiment de Navarre, au château de Loroy dans le Cher, paroisse de Clémont. (Charles Coysevox est fils de Antoine Coyzevox, architecte et sculpteur). Dans la liste est mentionnée une tapisserie des Quatre saisons en haute lisse., 18 novembre 1717; MC/ET/XV/486
      Précisions sur les lieux: Clémont (Cher)--Laurot; Laurot (Clémont, Cher)--Château
      inventaire après décès; Clémont (Cher); Coysevox de Brécourt, Charles (1680-1723); Coysevox, Antoine (1640-1720); Lesueur de Mitry, Marie Marguerite (1675-1717); officier (armée)
    - Loroy (Château de) paroisse de Clément, Cher, arrond. Saucerre, C/on/ Argent § Inventaire des meubles, métairies, et autres bâtiments, batail etc. Inventaire après décès de Marie Marguerite Lesueur de Mitry, femme en seconde noces de Charles Coisevaux de Brecourt, capitaine au régiment de Navarre, 18 novembre 1717; MC/ET/XV/486
      inventaire; Méry-ès-Bois (Cher)
    - Dangereux (Jean Daniel) maître menuisier rue de Grenelle § Mariage de la veuve de .., 26 novembre 1717; MC/ET/XV/486
      contrat de mariage; Dangereux, Jean Daniel
    - Trotet (Jean), maître menuisier, rue d'Argenteuil § Mariage de .., 26 novembre 1717; MC/ET/XV/486
      contrat de mariage; Trotet, Jean
  - Minutes. 1717, décembre, décembre 1717; MC/ET/XV/487
    - Cliquet (Henri), maître peintre, rue Montorgueil § Inventaire après décès de la femme de .. (bronze, argent, or, couleurs, pas de tableaux), 11 décembre 1717; MC/ET/XV/487
      inventaire après décès; Cliquet, Henri
    - Lair (François) maître Sculpteur [de l'Académie de Saint Luc] rue Poissonnière § bail à .., 22 décembre 1717; MC/ET/XV/487
      bail; Lair, François
    - Mariage entre Louis MOREAU, maître à danser, rue Pagevin, fils de défunt Nicolas MOREAU, portier, et de Perrine HUETTE, et Marie Françoise ROUDEL, fille de défunt Pierre ROUDEL, loueur de carrosses., 28 décembre 1717; MC/ET/XV/487
      contrat de mariage; Pagevin (rue); Moreau, Louis; Moreau, Nicolas; Huette, Perrine; Roudel, Marie Françoise; Roudel, pierre; enseignant; danseur; loueur de véhicules
    - Consentement d'élargissement par Joseph BALLETTI dit Mario, comédien italien du duc d'Orléans, rue du Regard., 28 décembre 1717; MC/ET/XV/487
      ratification; Regard (rue du); Balletti dit Mario, Joseph (....-1762); acteur
    - Indemnité et cautionnement par Joseph BALLETTI dit Mario, comédien italien du duc d'Orléans, rue du Regard., 29 décembre 1717; MC/ET/XV/487
      indemnité; cautionnement; Regard (rue du); Balletti dit Mario, Joseph (....-1762); acteur
    - Indemnité et cautionnement par Fabien STICOTTI, comédien italien ordinaire du duc d'Orléans à Paris., 29 décembre 1717; MC/ET/XV/487
      indemnité; cautionnement; Sticotti, Antoine Fabio (1708-1772); acteur
    - Renoult (Michel) marbrier; rue Neuve Saint-Sauveur § Vente de maison à la veuve de., 31 décembre 1717; MC/ET/XV/487
  - Minutes. 1718, janvier - 1718, février, janvier 1718 - février 1718; MC/ET/XV/488
    - Francoys des Saint-Aubin (Jean) maître menuisier; rue Jean Pain Mallet § Notoriété aux dires de .., 10 janvier 1718; MC/ET/XV/488
      Francoys des Saint-Aubin, Jean
    - Bigeon (Claude) maître menuisier rue du Calvaire § Mainlevée, 3 février 1718; MC/ET/XV/488
      Bigeon, Claude
    - Ferret (André) maître menuisier rue Neuve Saint-Sauveur § Compte et obligation, 11 février 1718; MC/ET/XV/488
      obligation; Ferret, André
    - Canu (Jean) maître horloger rue Jean Beausire § Mariage de .., 13 février 1718; MC/ET/XV/488
      contrat de mariage; Canu, Jean
    - Inventaire après décès de Barthélemy Rolland, secrétaire du roi, demeurant au château de Chambaudouin, paroisse de Eiceville, Loiret. La liste comprend des tapisseries haute lisse, scènes de chasse et vendangeurs, estimées 1500 livres., 19 février 1718; MC/ET/XV/488
      Précisions sur les lieux: Chambeaudouin (Erceville, Loiret)--Château; Erceville (Loiret)--Chambeaudouin
      inventaire après décès; Erceville (Loiret); Rolland, Barthélemy
    - Chambaudoin (château de) paroisse Erceville, Loiret. § Etat des meubles; Inventaire après décès de Barthelemy Rolland, secrétaire du Roi, 19 février 1718; MC/ET/XV/488
      inventaire; Erceville (Loiret)
  - Minutes. 1718, mars - 1718, avril, mars 1718 - avril 1718; MC/ET/XV/489
    - COMPIEGNE (Jean François de) Marchand joaillier Rue Montmartre § Mainlevée .., 1er avril 1718; MC/ET/XV/489
      Compiegne, Jean François de
    - CORSU (Denis) Maître maçon Rue Geoffroy Langevin § Quittance donnée, 12 avril 1718; MC/ET/XV/489
      quittance; Corsu, Denis
    - Raubouer (François), maître menuisier, rue des Blancs Manteaux § Quittance .., 12 avril 1718; MC/ET/XV/489
      quittance; Raubouer, François
    - DELABIE (Jean) Maître Serrurier Rue de la Truanderie § Quittance .., 12 avril 1718; MC/ET/XV/489
      quittance; Delabie, Jean
  - Minutes. 1718, mai - 1718, juin, mai 1718 - juin 1718; MC/ET/XV/490
    - VORIGNON (Léonard) Entrepreneur des bâtiments Rue Saint-Etienne § Obligation rapportée., 15 mai 1718; MC/ET/XV/490
      obligation; Vorignon, Léonard
    - LEMERE (Robert) Brodeur § Présent au mariage AUGAR JAY, 2 juin 1718; MC/ET/XV/490
      contrat de mariage; Lemere, Robert
    - JAY (François) Maître Sculpteur Rue Neuve Saint-Sauveur § Mariage de la fille de .., 2 juin 1718; MC/ET/XV/490
      contrat de mariage; Jay, François
    - RATOIN (François) Brodeur § Présent au mariage AUGAR-JAQ, 2 juin 1718; MC/ET/XV/490
      contrat de mariage; Ratoin, François
    - MATON (Pierre) Maître brodeur § Présent au mariage HAUGAR - JAY .., 2 juin 1718; MC/ET/XV/490
      contrat de mariage; Maton, Pierre
    - PLANIER (Pierre) Maître potier d'étain Sous les Piliers des Halles § Transaction .., 8 juin 1718; MC/ET/XV/490
      accord; Planier, Pierre
    - GAROSTE (Jean Baptiste) Maître brodeur Rue Saint-Honoré § Inventaire après décès de .., 21 juin 1718; MC/ET/XV/490
      inventaire; Garoste, Jean Baptiste
    - GAROST (Charles) Maître brodeur Rue Montorgueil § Inventaire après décès du frère de .., 21 juin 1718; MC/ET/XV/490
      inventaire; Garost, Charles
  - Minutes. 1718, juillet, juillet 1718; MC/ET/XV/491
    - Blanchet (Jean Baptiste) maître menuisier rue des Moineaux § Constitution, 3 juillet 1718; MC/ET/XV/491
      constitution de rente; Blanchet, Jean Baptiste
    - Binet (François), peintre, majeur [de l'Académie de Saint-Luc en 1750], rue de l'Egoût § Délivrance de don mutuel, 14 juillet 1718; MC/ET/XV/491
      donation; Binet, François
    - Binet (François), maître peintre, rue de l'Egoût § Consentement (concernant la succession de ..), 16 juillet 1718; MC/ET/XV/491
      ratification; Binet, François
    - Procuration déposée par Claude Tanevot, architecte, inspecteur des bâtiments du roi, demeurant à Versailles (deux actes à la même date)., 18 juillet 1718; MC/ET/XV/491
    - Joly (François) marchand Cartier papetier rue Pavée § Comparutions, 28 juillet 1718; MC/ET/XV/491
      Joly, François
    - Dubugrarre (Jean) maître serrurier rue Beaurepaire § Quittance, 30 juillet 1718; MC/ET/XV/491
      quittance; Dubugrarre, Jean
  - Minutes. 1718, août, août 1718; MC/ET/XV/492
    - Delamare (Michel) marchand tapissier rue de la Grande Truanderie § Vente de maison à .., 2 août 1718; MC/ET/XV/492
      acte de vente; Delamare, Michel
    - Aubin (Jean Baptiste) maître peigner. tabletier rue Saint Denis § quittance, 6 août 1718; MC/ET/XV/492
      quittance; Aubin, Jean Baptiste
    - Acquetin (Claude) maçon faubourg Montmartre § Constitution, 9 août 1718; MC/ET/XV/492
      constitution de rente; Acquetin, Claude
    - Devis et marché des ouvrages de maçonnerie à faire pour la construction d'un bâtiment sis faubourg Saint-Lazare, appartenant à M. Huilmain, bourgeois de Paris, suivant plans profils et élévations joints, rédigé par Antoine Froment, maître maçon entrepreneur de bâtiments., 20 août 1718; MC/ET/XV/492
      1 plan joint, non signé, paraphés par les parties.
      devis; marché; Froment, Antoine; Huimain (M.); chef d'entreprise; maçon
    - Froment (Antoine) maître maçon, entrepreneur de bâtiments rue Neuve Saint-Eustache § Devis et marché, 20 août 1718; MC/ET/XV/492
      devis; marché; Froment, Antoine
  - Minutes. 1718, septembre - 1718, octobre, septembre 1718 - octobre 1718; MC/ET/XV/493
    - Mainlevée concernant Christophe Chiquelier, maître faiseur d’instruments de musique, demeurant rue Tiquetonne., 9 septembre 1718; MC/ET/XV/493
      mainlevée; Chiquelier, Christophe; facteur d'instruments de musique; Tiquetonne (rue)
    - Breget (Etienne) maître maçon, entrepreneur rue Montorgueil § Vente de place à bâtir à .., 11 septembre 1718; MC/ET/XV/493
      acte de vente; Breget, Etienne
    - Cadot (Charles) marchand potier d'étain rue Saint Honoré § transport de rente sur la ville, 9 octobre 1718; MC/ET/XV/493
      transport de droits; Cadot, Charles
    - Besnard (Pierre) marchand potier d'étain, ancien de sa communauté à Paris § transport de rente, 9 octobre 1718; MC/ET/XV/493
      transport de droits; Besnard, Pierre
    - Felix (Jules) marchand joaillier rue Gervais Laurent § quittance, 11 octobre 1718; MC/ET/XV/493
    - Brisollier (Pierre) marchand potier d'étain rue Saint-Honoré § mainlevée, 12 octobre 1718; MC/ET/XV/493
      Brisollier, Pierre
    - Cadot (Charles) marchand potier d'étain à Paris § Mainlevée, 12 octobre 1718; MC/ET/XV/493
      Cadot, Charles
    - Mathelain (Charles), maître menuisier, rue Saint-Denis § Mainlevée, 21 octobre 1718; MC/ET/XV/493
      mainlevée; Mathelain, Charles
    - Obligation par Jacques RANZINI, comédien italien du duc d'Orléans, rue Pavée., 22 octobre 1718; MC/ET/XV/493
      obligation; Pavée (rue); Ranzini dit Scaramouche, Jacques; acteur
    - Boult (Nicolas) marchand tapissier Sous les Piliers de la Tonnellerie § désistement de bail, 22 octobre 1718; MC/ET/XV/493
      bail; Boult, Nicolas
    - Dufaux (Jacques Martin), maître peintre et sculpteur, rue du Temple § Quittance (arrérages de rente), 24 octobre 1718; MC/ET/XV/493
      quittance; Dufaux, Jacques Martin
    - Boult (Nicolas) marchand tapissier Sous les Piliers de la Tonnellerie § bail par .., 28 octobre 1718; MC/ET/XV/493
    - Garoste (Guillaume Charles) Maître brodeur rue Montorgueil § Quittance, 29 octobre 1718; MC/ET/XV/493
      quittance; Garoste, Guillaume Charles
    - Garoste (Jean Baptiste) Maître brodeur à Paris § renonciation à la succession de .., 31 octobre 1718; MC/ET/XV/493
      Garoste, Jean Baptiste
    - Delamare (Michel) marchand tapissier rue de la Grande Truanderie § bail de meubles par .., 31 octobre 1718; MC/ET/XV/493
      bail; Delamare, Michel
  - Minutes. 1718, novembre - 1718, décembre, novembre 1718 - décembre 1718; MC/ET/XV/494
    - Binet (Claude), peintre, rue Neuve Saint-Eustache § Décharge, 10 novembre 1718; MC/ET/XV/494
      décharge; Binet, Claude
    - Binet (François), peintre [de l'Académie de Saint-Luc en 1750], rue des Egoûts § Décharge, 10 novembre 1718; MC/ET/XV/494
      décharge; Binet, François
    - Giboux (Rémi), marchand orfèvre, rue du Cygne § Donation à .., 21 novembre 1718; MC/ET/XV/494
      donation; Giboux, Rémi
    - Consentement de Pierre Taupin, sculpteur des bâtiments du roi, demeurant rue Montorgueil, et de ses associés J. Degoullons et A. Legoupil, sculpteurs du roi., 1er décembre 1718; MC/ET/XV/494
      ratification; Montorgueil (rue); Degoullons, Jules (16..-17..); Legoupil, A.; Taipin, Pierre; sculpteur; sculpteur
    - Boyleau (Pierre Jacques) marchand potier d'étain rue Saint-Honoré § Constitution, 7 décembre 1718; MC/ET/XV/494
      constitution de rente; Boyleau, Pierre Jacques
    - Notoriété aux dires de Pietro ALBAGHETTI, comédien italien duc d'Orléans, rue Pavée., 12 décembre 1718; MC/ET/XV/494
      notoriété; Pavée (rue); Albaghetti, Pietro; acteur
    - Potier (Guillaume) maître serrurier rue Pavée § quittance de la veuve de .., 29 décembre 1718; MC/ET/XV/494
    - Potier (Jean François) maître serrurier rue Tireboudin § quittance, 29 décembre 1718; MC/ET/XV/494
      quittance; Potier, Jean François
  - Minutes. 1719, janvier, janvier 1719; MC/ET/XV/495
    - Paillet (Nicolas), maître menuisier, rue du Petit Lion § Apprentissage, 9 janvier 1719; MC/ET/XV/495
      contrat d'apprentissage; Paillet, Nicolas
    - Menuisier (apprentissage) § Contrat pour 6 ans, entre Charles Mallet, loueur de carosses, et Nicolas Paillet, maître menuisier, au profit de François Toulet, âgé de 19 ans, nourri, logé, blanchi. Moyennant 200 livres., 9 janvier 1719; MC/ET/XV/495
      contrat d'apprentissage; Mallet, Charles; Paillet, Nicolas; Toulet, François
    - Acquetin (Claude) maçon fg. Montmartre § accord, 12 janvier 1719; MC/ET/XV/495
      accord; Acquetin, Claude
    - Delamare (Michel) marchand tapissier rue de la Grande Truanderie § obligation, 14 janvier 1719; MC/ET/XV/495
    - Cresson (Michel) maître menuisier rue de Cléry § apprentissage, 23 janvier 1719; MC/ET/XV/495
      contrat d'apprentissage; Cresson, Michel
    - Menuisier (apprentissage) § Contrat pour 6 ans, entre Jacques Gondoin, jardinier, et Michel Cresson, maître menuisier, au profit de Denis Gondoin, âgé de 15 ans, fils de Jacques. Nourri, logé, blanchi par son père. Sans deniers déboursés., 23 janvier 1719; MC/ET/XV/495
      contrat d'apprentissage; Gondoin, Jacques; Cresson, Michel; Gondoin, Denis
    - Fournier (Charles) marchand tapissier fg. Saint Denis § obligation, 26 janvier 1719; MC/ET/XV/495
      obligation; Fournier, Charles
    - Henry (Antoine) maître serrurier rue Neuve Saint Honoré § Marché, 14 février 1719; MC/ET/XV/495
      marché; Henry, Antoine
    - Bail par Guillaume Cloud, architecte et entrepreneur des bâtiments du roi, demeurant à Château-Thierry., 18 février 1719; MC/ET/XV/495
      bail; Château-Thierry (Aisne); Cloud, Guillaume; architecte; chef d'entreprise
  - Minutes. 1719, février, février 1719; MC/ET/XV/496; Document détérioré.
    - Decourcelle (Charles) maître brodeur rue Saint Denis § Mariage du fils de feu .., 5 février 1719; MC/ET/XV/496
      contrat de mariage; Decourcelle, Charles
    - Menotte (Remi) maître brodeur rue Montorgueil § Mariage de la fille de .., 5 février 1719; MC/ET/XV/496
      contrat de mariage; Menotte, Rémi
    - Decourcelle (Gilles Louis) maître brodeur rue Saint Denis § Mariage de .., 5 février 1719; MC/ET/XV/496
      contrat de mariage; Decourcelle, Gilles Louis
    - Prudhomme (Antoine) entrepreneur de bâtiments; rue de La Mortellerie § devis et marché, 6 février 1719; MC/ET/XV/496
      devis; marché; Prudhomme, Antoine
    - Maillard (François) entrepreneur de bâtiments à Versailles § quittance et Constitution - même date, 20 février 1719; MC/ET/XV/496
      quittance; constitution de rente; Maillard, François
    - Lemaistre (Pierre) maître horloger rue de la Monnaie § quittance, 28 février 1719; MC/ET/XV/496
      quittance; Lemaistre, Pierre
  - Minutes. 1719, mars, mars 1719; MC/ET/XV/497
    - Cresson (Michel) maître menuisier rue de Cléry § bail à .., 1er mars 1719; MC/ET/XV/497
      bail; Cresson, Michel
  - Minutes. 1719, avril, avril 1719; MC/ET/XV/498
    - Consentement par Jacques RANZINI dit Scaramouche, comédien italien du duc d'Orléans, rue Pavée., 7 avril 1719; MC/ET/XV/498
      ratification; Pavée (rue); Ranzini dit Scaramouche, Jacques; acteur
    - De Haynault (Nicolas) marchand joaillier rue Neuve Saint-Laurent § Vente de maison, 8 avril 1719; MC/ET/XV/498
      acte de vente; De Haynault, Nicolas
    - Grouvelle (Louis), marchand orfèvre joaillier, rue Saint-Michel § Vente de maison, 8 avril 1719; MC/ET/XV/498
      acte de vente; Grouvelle, Louis
    - Consentement par Joseph BALLETTI dit Mario, comédien italien du duc d'Orléans, rue Montorgueil., 17 avril 1719; MC/ET/XV/498
      ratification; Montorgueil (rue); Balletti dit Mario, Joseph (....-1762); acteur
    - De Haynault (Nicolas) marchand joaillier rue Neuve Saint-Laurent § Transport et Partage., 18 avril 1719; MC/ET/XV/498
      partage; De Haynault, Nicolas
    - Bara (Louis) maître serrurier fg. Saint-Antoine § Vente de métier à faire des bas, 24 avril 1719; MC/ET/XV/498
      acte de vente; Bara, Louis
    - Testament de Jean Lepoivre, peintre, frère de feu Jean Lepoivre, peintre du roi., 27 avril 1719; MC/ET/XV/498
      testament; Lepoivre, Jean (aîné); Lepoivre, Jean (cadet); peintre; peintre
  - Minutes. 1719, mai, mai 1719; MC/ET/XV/499
    - Gourdin (Gilles) maître doreur grande rue Saint-Antoine § Notoriété aux dires de .., 13 mai 1719; MC/ET/XV/499
      Gourdin, Gilles
    - Consentement de Noël Nicolas Coypel, peintre ordinaire du roi et de son académie, demeurant rue du Cygne., 26 mai 1719; MC/ET/XV/499
      ratification; Cygne (rue du); Coypel, Noël Nicolas (1690-1734); peintre
  - Minutes. 1719, juin, juin 1719; MC/ET/XV/500
    - LEGROS (Antoine) apparailleur en ouvrage de Maçonnerie Rue Jean Pain Mollet § Mariage du fils de -, 16 juin 1719; MC/ET/XV/500
      contrat de mariage; Legros, Antoine
    - CONSEILLER DU ROI LANGLOIS (Pierre) § Inventaire après décès: Etat des meubles se trouvant dans un hôtel situé rue des FRANCS-BOURGEOIS, occupé par LANGLOIS (Pierre), 20 juin 1719; MC/ET/XV/500
      inventaire après décès; Langlois, Pierre
    - THURET Horloger § Pendule par ..; Inventaire après décès de LANGLOIS (Pierre), 20 juin 1719; MC/ET/XV/500
    - FRANCS-BOURGEOIS (Rue des) § Inventaire après décès: Etat des meubles se trouvant dans un hôtel situé Rue des FRANCS-BOURGEOIS, occupé par LANGLOIS (Pierre), Conseiller du Roi., 20 juin 1719; MC/ET/XV/500
      inventaire; Francs-Bourgeois, Rue des
    - FRANCS-BOURGEOIS (Rue des) Etat des meubles se trouvant dans l'hôtel situé rue des FRANCS-BOURGEOIS occupé par LANGLOTS Pierre, Conseiller du Roi § Inventaire après décès, 20 juin 1719; MC/ET/XV/500
    - LANGLOIS Pierre Conseiller du Roi § Etat des meubles se trouvant dans un hôtel situé rue des Francs-Bourgeois, occupé par Pierre LANGLOIS, Conseiller du Roi. Inventaire après décès, 20 juin 1719; MC/ET/XV/500
    - CONSEILLER DU ROI LANGLOIS Pierre § Etat des meubles se trouvant dans un hôtel situé rue des Francs-Bourgeois, occupé par LANGLOIS Pierre, Inventaire après décès de LANGLOIS Pierre, 20 juin 1719; MC/ET/XV/500
    - Lebarbier (Jean-Baptiste), marchand orfèvre joaillier, rue Saint-Louis § Mariage du fils de .., 25 juin 1719; MC/ET/XV/500
      contrat de mariage; Lebarbier, Jean-Baptiste
    - Lebarbier (Jean Jacques), marchand orfèvre joaillier, rue Saint-Louis § Mariage de .., 25 juin 1719; MC/ET/XV/500
      contrat de mariage; Lebarbier, Jean Jacques
    - PERNOT (Claude Edme), Maître peintre, Rue des Vieux Augustins § Renonciation .., 28 juin 1719; MC/ET/XV/500
      Pernot, Claude Edme
  - Minutes. 1719, juillet, juillet 1719; MC/ET/XV/501
    - VILLESEUX (Jean Baptiste) Maître batteur d'or; Rue Saint-Martin § Mainlevée .., 3 juillet 1719; MC/ET/XV/501
      Villeseux, Jean Baptiste
    - Menuisier (apprentissage de) § Mise en .. par monsieur Regard, maître rubannier, de son fils Jean, pour 6 ans chez Gourdin (Jean), qui le nourri pendant 4 ans, 3 juillet 1719; MC/ET/XV/501
      contrat d'apprentissage; Regard, M.; Regrand, Jean; Gourdin, Jean
    - Mercier (Georges), maître menuisier, rue Champfleury § Présent au contrat d'apprentissage Regard-Gourdin, 3 juillet 1719; MC/ET/XV/501
      contrat d'apprentissage; Mercier, Georges
    - Lemaistre Antoine, maître menuisier, juré en charge de la communauté, rue de Bourbon § Présent au contrat d'apprentissage de Regard Gourdin., 3 juillet 1719; MC/ET/XV/501
      contrat d'apprentissage; Bourbon (rue de); Lemaistre, Antoine; Gourdin, Regard; menuisier
  - Minutes. 1719, août, août 1719; MC/ET/XV/502
    - RENAULT (Michel) Marbrier; Rue Neuve Saint-Sauveur § Quittance .., 4 août 1719; MC/ET/XV/502
      quittance; Renault, Michel
    - Cliquet (Henri), maître peintre, rue Montorgueil § Transport .., 5 août 1719; MC/ET/XV/502
      cession; Cliquet, Henri
    - CATET (Jacques Daniel) Maître fondeur Rue Aubri Boucher § Compte et Décharge .., 9 août 1719; MC/ET/XV/502
      Catet, Jacques Daniel
    - PINET (Pierre) Marchand Tapissier Sous les Piliers de la Tonnellerie § Bail .., 20 août 1719; MC/ET/XV/502
      bail; Pinet, Pierre
    - LELOUCHE (Jean) Maçon Rue de la Croix § Convention., 21 août 1719; MC/ET/XV/502
      Lelouche, Jean
    - SUPERNANT (François) Maître Bijoutier Rue du Cherche Midi § Certificat .., 22 août 1719; MC/ET/XV/502
      Supernant, François
    - BORDELET (Thomas) Menuisier Rue du Four § Certificat .., 22 août 1719; MC/ET/XV/502
      Bordelet, Thomas
    - RENAULT (Michel) Marbrier; Rue Neuve Saint-Sauveur § Quittance donnée par .., 26 août 1719; MC/ET/XV/502
  - Minutes. 1719, septembre, septembre 1719; MC/ET/XV/503
    - DELAHAYE (François) Maître menuisier § Présent au mariage BRISBARRE JARRAULT, 3 septembre 1719; MC/ET/XV/503
      contrat de mariage; Delahaye, François
    - GARD (Hilaire) Marchand Tapissier Rue de Richelieu § Bail .., 3 septembre 1719; MC/ET/XV/503
      bail; Gard, Hilaire
    - CARDIN (Claude) Maître menuisier faubourg Saint-Jacques § Mariage de .., 4 septembre 1719; MC/ET/XV/503
      contrat de mariage; Cardin, Claude
    - CARDIN (Jacques) Maître menuisier faubourg Saint-Jacques § Mariage du fils de .., 4 septembre 1719; MC/ET/XV/503
      contrat de mariage; Cardin, Jacques
    - DELAMARE (Michel) Marchand Tapissier Rue Truanderie § Convention, 7 septembre 1719; MC/ET/XV/503
      Delamare, Michel
    - ROSSIGNOL (François) Marchand Tapissier Rue Michel le Comte § Vente de meubles .., 14 septembre 1719; MC/ET/XV/503
      acte de vente; Rossignol, François
    - Loiseau (Pierre), marchand orfèvre, Pont au Change § Compte .., 22 septembre 1719; MC/ET/XV/503
      compte; Loiseau, Pierre
  - Minutes. 1719, octobre, octobre 1719; MC/ET/XV/504
    - Binet (Claude), peintre, à Paris, rue Neuve Saint-Eustache § Consentement par ..; Transport de droit successif; 2 actes, 1er octobre 1719; MC/ET/XV/504
      ratification; transport de droits; Binet, Claude
    - Binet (Claude), peintre, rue Neuve Saint-Eustache § Transport ..; Consentement, 3 octobre 1719; MC/ET/XV/504